【裁判字號】    98,台抗,10
【裁判日期】    980115
【裁判案由】    拍賣抵押物強制執行聲明異議
【裁判全文】
最高法院民事裁定                九十八年度台抗字第一○號
再 抗告 人  神旺大飯店股份有限公司
法定代理人  甲○○
代  理  人  連復淇律師
上列再抗告人因債權人安泰商業銀行股份有限公司等與債務人力
長企業股份有限公司間聲請拍賣抵押物強制執行，聲明異議事件
，對於中華民國九十七年九月三十日台灣高等法院裁定（九十七
年度抗字第一四九八號），提起再抗告，本院裁定如下：
    主  文
再抗告駁回。
再抗告程序費用由再抗告人負擔。
    理  由
本件債權人安泰商業銀行股份有限公司等向台灣台北地方法院（
下稱執行法院）聲請拍賣抵押物強制執行事件（九十六年度執字
第二六三四五號，下稱系爭執行事件），經該院強制執行債務人
力長企業股份有限公司所有系爭不動產後，於民國九十六年八月
二十八日首次拍賣，及同年十一月十三日、十二月二十五日為二
次減價拍賣，均無人應買。執行法院乃依強制執行法第九十五條
第一項之規定，於九十六年十二月二十五日為：「……凡願買受
該不動產者，得於本公告之日起三個月內，依原拍賣條件（如附
表）向本院具狀為應買之表示……」之公告。再抗告人遲至九十
七年六月九日，始具狀向執行法院聲明願以高於原拍賣底價〔新
台幣（下同）二十一億元〕之二十三億元應買，執行法院以其應
買已逾特別拍賣公告之三個月期間，而為不准其應買之處分，並
裁定駁回其異議之聲明。再抗告人對之提起抗告，原法院以：系
爭不動產經二次減價拍賣，仍無人應買，執行法院依強制執行法
第九十五條（第一項）規定，於九十六年十二月二十五日公告凡
願買受該不動產者，得於公告之日起三個月內，依原拍賣條件，
向該院具狀為應買之表示。嗣於該（三個月公告）期間內之九十
七年二月二十五日，既有第三人台北馥敦旅館股份有限公司檢附
保證金收據，具狀聲明願以原拍賣底價二十一億元應買。且經執
行法院於同日通知債權人、假扣押債權人、併案債權人、參與分
配債權人、及債務人表示意見，有系爭執行事件卷宗可稽。則再
抗告人遲至該三個月公告期間屆滿後之九十七年六月九日，始為
應買之聲明，縱其出價高於原拍賣條件之底價，仍無從准許其應
買等詞。因而認定執行法院所為駁回再抗告人聲明異議之裁定，
並無不合，以裁定駁回再抗告人之抗告，經核於法洵無違誤。再
抗告意旨，指摘原裁定適用法規顯有錯誤，聲明廢棄，非有理由
。
據上論結，本件再抗告為無理由。依強制執行法第三十條之一，
民事訴訟法第四百九十五條之一第二項、第四百八十一條、第四
百四十九條第一項、第九十五條、第七十八條，裁定如主文。
中    華    民    國  九十八  年    一    月   十五   日
                      最高法院民事第三庭
                          審判長法官  蘇  茂  秋
                                法官  陳  碧  玉
                                法官  王  仁  貴
                                法官  張  宗  權
                                法官  高  孟  焄
      本件正本證明與原本無異
                                      書  記  官
中    華    民    國  九十八  年    二    月    三    日
                                                     Ｍ


司法院資訊處製作；財團法人民間司法改革基金會備份。
